ACORDAO-COMPLETO-2495466

ACÓRDÃO DE RELAÇÃO

ACÓRDÃO DE RELAÇÃO 2207/2022 ATA 11/2022 - PRIMEIRA CÂMARA

Acórdão 2207/2022-TCU-Primeira Câmara
VISTOS e relacionados estes autos relativos à aposentadoria de Maria Edith de Carvalho Caseiro, concedida pelo Tribunal Regional Eleitoral de Minas Gerais e submetido a este Tribunal para fins de registro.
Considerando que as análises empreendidas pela Secretaria de Fiscalização de Integridade de Atos e Pagamentos de Pessoal e de Benefícios Sociais - Sefip detectaram a inclusão irregular nos proventos de parcelas decorrentes da incorporação de quintos ou décimos de funções comissionadas exercidas após 8/4/1998;
Considerando que, no caso concreto, a irregularidade consiste na incorporação de "quintos/décimos" em decorrência do exercício de função comissionada em períodos posteriores a 4/9/2001, hipótese que não se insere na jurisprudência pacificada desta Corte de Contas, notadamente a partir do julgamento pelo Supremo Tribunal Federal - STF, no âmbito do Recurso Extraordinário - RE 638.115/CE;  
Considerando que, por meio do Acórdão 1414/2021-TCU-Plenário, este Tribunal fixou entendimento no sentido da possibilidade de apreciação de ato sujeito a registro mediante relação, na forma do artigo 143, inciso II, do Regimento Interno deste Tribunal, nas hipóteses em que a ilegalidade do ato decorra exclusivamente de questão jurídica de solução já pacificada na jurisprudência desta Corte de Contas;
Considerando, por fim, os pareceres convergentes da unidade técnica instrutiva e do Ministério Público,
ACORDAM os Ministros do Tribunal de Contas da União, reunidos em sessão da Primeira Câmara, com fundamento nos artigos 1º, inciso V, e 39, inciso II, da Lei 8.443/1992, c/c com o artigo 259, inciso II, e na forma do artigo 143, inciso III, do Regimento Interno, em:
a) considerar ilegal o ato constante da peça 3, relativo à aposentadoria de Maria Edith de Carvalho Caseiro, negando-se o respectivo registro, nos termos do art. 260, § 1º, do Regimento Interno desta Corte de Contas e dispensar o ressarcimento das importâncias recebidas indevidamente de boa-fé, com fulcro na Súmula nº 106, da Jurisprudência desta e. Corte de Contas;
b) determinar ao Tribunal Regional Eleitoral de Minas Gerais que:
b.1.) dê ciência a interessada do teor desta decisão, com fundamento nos arts. 71, inciso IX, da Constituição Federal e 262 do Regimento Interno desta Corte de Contas, no prazo de 15 (quinze) dias, contados a partir da ciência da presente deliberação, e, após, faça cessar os pagamentos decorrentes do ato ora impugnado, sob pena de responsabilidade solidária da autoridade administrativa omissa;
b.2.) alerte a Sr.ª Maria Edith de Carvalho Caseiro no sentido de que o efeito suspensivo proveniente da interposição de eventuais recursos, caso não providos, não a exime da devolução dos valores indevidamente percebidos após a notificação dessa deliberação;
b.3.) emita, no prazo de 30 dias, com fulcro nos arts. 262, caput e § 2º, do Regimento Interno, e 19, § 3º, da Instrução Normativa 78/2018, novo ato de aposentadoria livre da irregularidade ora apontada para oportuna deliberação do Tribunal;
e) dar ciência desta deliberação ao Tribunal Regional Eleitoral de Minas Gerais;
f) arquivar os presentes autos.
1. Processo TC-Processo 022.530/2021-5 (APOSENTADORIA) 
	1.1. Interessado: Maria Edith de Carvalho Caseiro (XXX.532.636-XX) .
	1.2. Órgão/Entidade: Tribunal Regional Eleitoral de Minas Gerais.
	1.3. Relator: Ministro-Substituto Augusto Sherman Cavalcanti.
	1.4. Representante do Ministério Público: Procurador Júlio Marcelo de Oliveira.
	1.5. Unidade Técnica: Secretaria de Fiscalização de Integridade de Atos e Pagamentos de Pessoal e de Benefícios Sociais (Sefip) .
	1.6. Representação legal: não há.

Primeira Câmara

Maria Edith de Carvalho Caseiro (XXX.532.636-XX).

AUGUSTO SHERMAN

não há.

Procurador Júlio Marcelo de Oliveira.

APOSENTADORIA (APOS)

Secretaria de Fiscalização de Integridade de Atos e Pagamentos de Pessoal e de Benefícios Sociais (Sefip).